臺灣高雄地方法院刑事判決　　　　　　　93年度訴字第2432號
公　訴　人　臺灣高雄地方法院檢察署檢察官
被　　　告　乙○○
選任辯護人　吳春生律師
　　　　　　吳俊昇律師
被　　　告　丁○○
　　　　　　　　　　　18號
上列被告因貪污治罪條例等案件，經檢察官提起公訴（92年度偵
字第16400 號、第16395 號）暨移送併辦（93年度偵字第22547
號），本院判決如下：
    主  文
丁○○共同連續違反未依電子遊戲場業管理條例規定辦理營利事
業登記者，不得經營電子遊戲場業之規定，處有期徒刑伍月，如
易科罰金，以參佰元折算壹日。附表1 至5 所示之物及扣案民族
一店及民族二店電玩機台開分日報表各壹冊、電玩機台收入拆帳
單參冊均沒收之。
乙○○違反未依電子遊戲場業管理條例規定辦理營利事業登記者
，不得經營電子遊戲場業之規定，處有期徒刑貳月，如易科罰金
，以參佰元折算壹日。附表6 所示之物以及扣案機台營運統計表
肆冊、機台營運明細表陸冊、營收紀錄參張均沒收之。
    事  實
一、丁○○明知未依電子遊戲場業管理條例之規定，向主管機關
    辦理電子遊戲場業之營利事業登記，不得經營電子遊戲場業
    ，竟基於違反上開規定之概括犯意，連續為下列行為：
（一）於民國91年6 月20日起，在其所經營設於高雄市三民區○○○路47號中日超商內，與余吉健共同基於經營電子遊戲
      場業之犯意聯絡，由余吉健提供「金象王」1 台、「龍鳳
      」1 台、「滿貫大亨」1 台、「賽車風雲」1 台等電子遊
      戲機擺放在上開中日超商內供不特定之人打玩，並由丁○○僱用不知情之店員幫助兌換零錢供人打玩，余吉健負責
      上開機台遭警方查獲時出面自承為負責人。丁○○並以電
      玩機檯內所得現金55分帳之方式獲取利潤，嗣於91年6 月
      27日下午5 時15分為警查獲，並扣得上開電玩及機台內現
      金合計新台幣（下同）8350元，並由余吉健出面自承為負
      責人，經台灣高雄地方法院檢察署檢察官於91年8 月30日
      以余吉健曾因同一案件判決確定為由，以91年度偵字第17
      77 2號不起訴處分確定。
（二）於91年8 月12日，在其所經營設於高雄市三民區○○○路
      47號中日超商內，與乙○○共同基於經營電子遊戲場業之
      犯意聯絡，由乙○○提供「新象王」2 台、「虎王」1 台
      、「滿貫大亨」2 台、「動物柏青樂」1 台等電子遊戲機
      擺放在上開中日超商內供不特定之人打玩，並由丁○○僱
      用有犯罪聯絡之店員蔡秋馨幫助兌換零錢供人打玩，丁○○並以電玩機檯內所得現金55分帳之方式獲取利潤，嗣於
      91年8 月20日下午9 時20分許為警查獲，並扣得上開電玩
      及機台內現金合計1230元，並由乙○○出面自承為負責人
      ，經本院於92年1 月22日以91年度易字第3274號判決處有
      期徒刑3 月確定。
（三）於91年9 月15日起，在其所經營設於高雄市三民區○○○
      路47號中日超商內，與高乃溫、甲○○、乙○○共同基於
      經營電子遊戲場業之犯意聯絡，由乙○○、甲○○提供「
      新象王」1 台、「大瑪琍」1 台、「滿貫大亨」1 台、「
      動物柏青樂」1 台等電子遊戲機擺放在上開中日超商內供
      不特定之人打玩，並由丁○○僱用有犯罪聯絡之店員蔡秋
      馨幫助兌換零錢供人打玩，而高乃溫則負責上開機台之修
      繕及警方查獲後時出面自承為負責人。丁○○並以電玩機
      檯內所得現金55分帳之方式獲取利潤，嗣於91年9 月18日
      下午10時為警查獲，並扣得上開電玩及機台內現金合計62
      0 元，並由高乃溫出面自承為負責人，經本院於91年12月
      13日以91年度易字第3321號判刑確定。
（四）於91年9 月20日起，在其所經營設於高雄市三民區○○○
      路794 巷21號界揚超商內，與高乃溫、甲○○、乙○○共
      同基於經營電子遊戲場業之犯意聯絡，由乙○○、甲○○
      提供「新象王」1 台、「虎王」1 台、「滿貫大亨」2 台
      、「金龍鳳」1 台等電子遊戲機擺放在上開界揚超商內供
      不特定之人打玩，並由丁○○僱用不知情之店員溫玉如幫
      助兌換零錢供人打玩，而高乃溫則負責上開機台之修繕及
      警方查獲後時出面自承為負責人。丁○○並以電玩機檯內
      所得現金55分帳之方式獲取利潤，嗣於91年9 月26日下午
      8 時30分許為警查獲，並扣得上開電玩及機台內現金合計
      1 萬8670元、遙控器1個 、遙控電源開關接收器1 個，並
      由高乃溫出面自承為負責人，經本院於91年12月13日以91
      年度易字第3321號判刑確定。
（五）另於92年7月間某日起，在其所經營設於高雄市三民區○○○路47號中日超商內，擺放「選物販賣物」2 台、「
      GUAN SHING」1 台、「SUPER TIGER 」各1 台等電子遊戲
      機擺放在上開中日超商內供不特定之人打玩，並由丁○○
      僱用有犯罪聯絡之店員蔡秋馨幫助兌換零錢供人打玩，嗣
      於93 年10 月20日下午8 時35分許為警查獲，並扣得上開
      電玩及機台內現金合計80元。
二、乙○○明知未依電子遊戲場業管理條例之規定，向主管機關
    辦理電子遊戲場業之營利事業登記，不得經營電子遊戲場業
    ，竟基於違反上開規定，另於92年1 月23日在其所開設位於
    高雄市○○區○○街266 號多鑫便利商店（於91年6 月間某
    日起開設，91年6 月某日起至92年1 月22日止，惟為前開案
    件既判力所及），擺設「麻將」、「動物奇觀」各2 台、「
    魔法球」、「新象王」各1 台電子遊戲機供不特定之人打玩
    ，嗣於92年3 月間某日，因其妻張慧玲罹患癌症無暇經營而
    停止營業。
三、案經台灣高雄地方法院檢察署自動簽分偵查起訴及高雄市政
    府警察局新興分局報告台灣高雄地方法院檢察署檢察官移送
    併辦。
    理  由
壹、證據能力
    本件被告、辯護人及檢察官均對本院所提示證據之證據能力
    於本院審理時均不爭執，本院審酌各該證據作成之情況，認
    為適當，依刑事訴訟法第159 條之5 得作為證據，核先敘明
    。
貳、實體部分
一、丁○○部分
    訊據被告丁○○就犯罪事實一、（一）、（二）、（三）、
    （四）部分均坦承不諱，對於犯罪事實一、（五）部分雖否
    認為其所有，並辯稱未有插電營業云云，惟查被告丁○○於
    警詢時坦承電玩機台為其所有，並且於92 年7月份開始擺設
    ，每日營業額約8000元等語（參見高雄市政府警察局新興分
    局高市警新分三字第0930023416 號 警卷第2 頁及第4 頁）
    ，復有被告所僱用之店員蔡秋馨於警詢中亦供述扣案之4 台
    電玩均有插電營業中等語（參見前開警卷第6 頁及第7 頁）
    ，另外在上開電玩機台內亦有查獲合計80元之現金，亦有高
    雄市政府警察局行政科專勤組扣押物品目錄表1 份在卷可查
    （參見前開警卷第15 頁 及第16頁），被告所辯顯不足採。
    此外，復有92 年7月30日法務部調查局高雄市調查處之扣押
    物品目錄表中民族一店及民族二店電玩機台開分日報表各1
    冊、電玩機台收入拆帳單3 冊以及本院調閱台灣高雄地方法
    院檢察署91年度偵字第17772 號、本院91年度易字第3274號
    、91 年 度易字第3321號卷證核閱屬實，被告丁○○自白部
    分與事實相符，堪信為真實。本件事證明確，被告丁○○犯
    行應堪認定。
二、乙○○部分
    訊據被告乙○○就犯罪事實二、部分均坦承不諱，復有92年
    7 月30日法務部調查局高雄市調查處之扣押物品目錄表中機
    台營運統計表4 冊、機台營運明細表6 冊、營收紀錄3 張、
    照片1 幀扣案可資佐證，被告乙○○之自白與事實相符，堪
    信為真實。
    本件事證明確，被告乙○○犯行洵堪認定。
三、核被告丁○○、乙○○所為，係違反電子遊戲場業管理條例
    第15條：「未依本條例（即電子遊戲場業管理條例）規定辦
    理營利事業登記者，不得經營電子遊戲場業」之規定，應依
    同條例第22條論處；被告丁○○就犯罪事實一、（一）部分
    之違法經營電子遊戲場業犯行，與余吉健間具有犯意聯絡及
    行為分擔，為共同正犯；就犯罪事實一、（二）之違法經營
    電子遊戲場業犯行與乙○○、店員蔡秋馨間具有犯意聯絡及
    行為分擔，為共同正犯；就犯罪事實一、（三）之違法經營
    電子遊戲場業犯行與高乃溫、甲○○、乙○○、店員蔡秋馨
    間具有犯意聯絡及行為分擔，為共同正犯；就犯罪事實一、
    （四）之違法經營電子遊戲場業犯行與高乃溫、甲○○、乙○○間具有犯意聯絡及行為分擔，為共同正犯。利用不知情
    之店員溫玉如部分違法經營電子遊戲場業為間接正犯；就犯
    罪事實一、（四）之違法經營電子遊戲場業犯行與店員蔡秋
    馨間具有犯意聯絡及行為分擔，為共同正犯。被告丁○○先
    後5 次違法經營電子遊戲場業之犯行，時間緊接，觸犯構成
    要件相同之罪，顯係基於概括犯意為之，為連續犯，依刑法
    第56條規定，應論以一罪，並加重其刑。被告乙○○前因違
    法經營電子遊戲場業，經本院於92年1 月22日以91年度易字
    第3274號判決處有期徒刑3 月確定，蒞庭公訴人當庭確認起
    訴範圍僅在前案判決既判力之後，被告乙○○在其經營高雄
    市○○區○○街266 號多鑫便利商店內所違法經營電子遊戲
    機部分，故本院自無庸在被告乙○○前案既判力所及之範圍
    即92年1 月22日以前有關於違法經營電子遊戲機部分另為免
    訴之諭知。檢察官雖未就被告丁○○犯罪事實一、（二）《
    僅敘及乙○○被判刑之經過》、（五）部分之違法經營電子
    遊戲場業，然此部分與起訴部分並由本院論罪科刑部分，具
    有連續犯之裁判上一罪關係，本院自得併予審理，亦此敘明
    。至於被告丁○○何時開始違反經營電子遊戲場及被告乙○○違法經營電子遊戲場業至何時結束，公訴人並未於犯罪事
    實欄載明，蒞庭公訴人業已敘明被告丁○○經營始點；另經
    訊問被告乙○○應係至其妻罹患癌症密集就醫時無暇兼顧而
    停止營業等情，依被告乙○○所提其妻張慧玲至長庚紀念醫
    院醫療費用收據，應係從92年3 月間開始就醫，此有長庚紀
    念醫院醫療費用收據數紙在卷可憑，故應認被告乙○○違法
    經營電子遊戲場業至92年3 月間結束，併此敘明。被告乙○○經本院以91年度易字第3274號判決處有期徒刑3 月確定，
    並於92年4 月29日易科罰金執行完畢，而本案係於執行完畢
    前所為，自不構成累犯。爰審酌被告2 人正值壯年，本應依
    循正軌賺取金錢，竟不思此為，反因一時貪欲，未依法辦理
    電子遊戲機之營利事業登記，即經營電子遊戲場業，且被告
    丁○○屢次為警查獲後，仍繼續違法經營電子遊戲場業務，
    不僅目中無法，更矢口否認犯行，毫無悔意，惡行顯屬非輕
    等一切情狀量處如主文所示之刑，併諭知易科罰金標準，以
    資懲儆。
五、至於公訴人另認被告2 人於經營上開電子遊戲場業時另基於
    常業賭博之犯意，利用電子遊戲機台與不特定之人賭博財物
    ，並牟利維生，因認被告2 人涉犯刑法第267 條之常業賭博
    罪嫌。
六、按被告未經審判證明有罪確定前，應推定其為無罪；犯罪事
    實，應依證據認定之，無證據不得認定犯罪事實。又不能證
    明被告犯罪者，應諭知無罪之判決，刑事訴訟法第154 條、
    第301 條第1 項分別定有明文。次按，以供人暫時娛樂之物
    為賭者，不構成賭博罪，刑法第266 條第1 項但書定有明文
    ，又「供人暫時娛樂之物」其認定標準，除需考量所賭財物
    本身之性質外，尚須衡酌社會整體經濟環境之現狀，特定法
    規範之目的，及運用刑法手段予以處罰之必要性等因素，以
    確認法秩序是否對該等特定行為必須加以譴責，亦即尚應審
    認違法性之內容為斷。
七、公訴人認被告2 人涉犯常業賭博罪嫌，無非係以被告丁○○
    於法務部調查局高雄市調查處之供述為論罪依據。而訊據被
    告2 人則堅決否認有何上開犯行，辯稱：渠等擺設電子遊戲
    機並未涉及賭博等語。經查，公訴人除被告丁○○之供述外
    ，並無其他事證明被告2 人所經營之電子遊戲機台有供賭博
    之用，查獲當時並無顧客承認有賭博行為，公訴人對於賭客
    打玩電子遊戲後如何兌換賭金，比例如何，均無記載，亦未
    查獲有店員兌換賭金予賭客之情事；此外，於台灣高雄地方
    法院檢察署91年度偵字第17772 號、本院91年度易字第3274
    號、91年度易字第3321號等案件認未經公訴人或本院認定有
    賭博犯行，審酌現代社會活動之實況及經濟生活水準提高所
    反映之娛樂現象等因素，扣案之電子遊戲機台亦屬合乎刑法
    第266 條第1 項但書所謂以供人暫時娛樂之物為賭之規定，
    而不具可罰之違法性，自無由予以論罪科刑。是公訴人認被
    告2 人犯常業賭博罪，容有誤會，惟公訴人認此部分與前開
    違反電子遊戲場業管理條例之犯行間，有牽連犯之裁判上一
    罪關係，是爰不另為無罪之諭知，附此敘明。
八、犯罪事實一、 (一)、 （二）、 (三)、 （四）、（五）及
    犯罪事實二所扣案如附表1 、2 、3 、4 、5 （含骰子）、
    6 所示之電子遊戲機具、遙控器1 個、遙控電源開關接收器
    1 個，以及所扣案之現金，另扣案民族一店及民族二店電玩
    機台開分日報表各1 冊、電玩機台收入拆帳單3 冊、機台營
    運統計表4 冊、機台營運明細表6 冊、營收紀錄3 張，均係
    被告丁○○、乙○○或共犯所有，此據被告丁○○於警詢供
    承明確，且分別係供被告2 人違法經營電子遊戲場業所用之
    物，以及違法經營電子遊戲場業所得之物，雖經前案諭知沒
    收，但無證據顯示業已銷燬滅失，爰分別依第38條第1 項第
    2 款、第3 款之規定，併予宣告沒收。至於其他扣案之物品
    ，並無證明顯示與本案犯罪有關，亦未經公訴人聲請沒收，
    爰不諭知沒收，併此敘明。
據上論斷，應依刑事訴訟法第第299 條第1 項前段，電子遊戲場
業管理條例第15條、第22條，刑法第11條前段、第28條、第56條
、第41條第1 項前段、第38條第1 項第2 款、第3 款，罰金罰鍰
提高標準條例第1 條前段、第2 條，判決如主文。
本案經檢察官丙○○到庭執行職務。
中　　華　　民　　國　　94　　年　　12　　月　　13　　日
                 鳳山刑事第二庭  審判長法  官 邱明弘
                                       法  官 譚德周
                                       法　官 廖建瑜
以上正本證明與原本無異。
如不服本判決，應於收受送達後10日內向本院提出上訴書狀。
中　　華　　民　　國　　94　　年　　12　　月　　13　　日
　　　　　　　　　　　　　　　　　     書記官 張家榮
電子遊戲場業管理條例第22條
違反第15條規定者，處行為人1 年以下有期徒刑、拘役或科或併
科新台幣50萬元以上250 萬元以下罰金。
電子遊戲場業管理條例第15條
未依本條例規定辦理營利事業登記者，不得經營電子遊戲場業。
附表1 ：
┌──┬───────────┬────┬───────┐
│編號│  名　　　　　　稱    │數  量  │備　     註   │
├──┼───────────┼────┼───────┤
│ (1) │金象王 　　　         │壹台　  │（含IC板壹塊）│
├──┼───────────┼────┼───────┤
│ (2) │龍鳳　 　　　         │壹台　　│　同上　　　　│
├──┼───────────┼────┼───────┤
│ (3) │滿貫大亨　            │壹台　　│　同上　　　　│
├──┼───────────┼────┼───────┤
│ (4) │賽車風雲　 　　　　   │壹台　　│　同上　　　　│
├──┼───────────┼────┼───────┤
│ (5) │現金 　 　            │8350元　│　　　    　　│
└──┴───────────┴────┴───────┘
附表2：
┌──┬───────────┬────┬───────┐
│編號│  名　　　　　　稱    │數  量  │備　     註   │
├──┼───────────┼────┼───────┤
│ (1) │新象王　 　　　       │貳台　  │含ＩＣ板貳塊　│
├──┼───────────┼────┼───────┤
│ (2) │虎王　 　　　         │壹台　　│含IC板壹塊　　│
├──┼───────────┼────┼───────┤
│ (3) │滿貫大亨　            │貳台　　│含ＩＣ板貳塊　│
├──┼───────────┼────┼───────┤
│ (4) │動物柏青樂 　　　　   │壹台　　│含ＩＣ板壹塊　│
├──┼───────────┼────┼───────┤
│ (5) │現金 　 　            │1230元　│　　　    　　│
└──┴───────────┴────┴───────┘
附表3 ：
┌──┬───────────┬────┬───────┐
│編號│  名　　　　　　稱    │數  量  │備　     註   │
├──┼───────────┼────┼───────┤
│ (1) │新象王　　　          │壹台　  │含ＩＣ板壹塊　│
├──┼───────────┼────┼───────┤
│ (2) │大瑪琍　 　　　       │壹台　　│同上　　　　　│
├──┼───────────┼────┼───────┤
│ (3) │滿貫大亨　            │壹台　　│同上　　　　　│
├──┼───────────┼────┼───────┤
│ (4) │動物柏青哥　　　　　  │壹台　　│同上　　　　　│
├──┼───────────┼────┼───────┤
│ (5) │現金　 　             │620元　 │　　　    　　│
└──┴───────────┴────┴───────┘
附表4 ：
┌──┬───────────┬────┬───────┐
│編號│  名　　　　　　稱    │數  量  │備　     註   │
├──┼───────────┼────┼───────┤
│ (1) │新象王 　　　         │壹台　  │含IC板壹塊　　│
├──┼───────────┼────┼───────┤
│ (2) │虎王 　　　           │壹台　　│同上　　　　　│
├──┼───────────┼────┼───────┤
│ (3) │滿貫大亨              │貳台　　│含IC 板貳塊　 │
├──┼───────────┼────┼───────┤
│ (4) │金龍鳳　 　　　　     │壹台　　│含ＩC 板壹塊　│
├──┼───────────┼────┼───────┤
│ (5) │現金　 　             │1 萬8670│　　　    　　│
│    │                      │元      │              │
├──┼───────────┼────┼───────┤
│ (6) │遙控器 　 　　　　    │1個 　　│　　　    　　│
├──┼───────────┼────┼───────┤
│ (7) │遙控電源開關接收器 　 │1個　   │　　　    　　│
└──┴───────────┴────┴───────┘
附表5 ：
┌──┬───────────┬────┬───────┐
│編號│  名　　　　　　稱    │數  量  │備　     註   │
├──┼───────────┼────┼───────┤
│ (1) │選物販賣機 　　　     │貳台　  │含ＩC 板貳塊  │
│    │                      │        │骰子參盒      │
├──┼───────────┼────┼───────┤
│ (2) │GUAN SHING（選物販賣機│壹台　　│含ＩC 板壹塊　│
├──┼───────────┼────┼───────┤
│ (3) │SUPER TIGER （選物販賣│壹台　　│含ＩＣ板壹塊　│
├──┼───────────┼────┼───────┤
│ (4) │現金 　　　　         │80元　　│　　　    　　│
└──┴───────────┴────┴───────┘
附表6
┌──┬───────────┬────┬───────┐
│編號│  名　　　　　　稱    │數  量  │備　     註   │
├──┼───────────┼────┼───────┤
│ (1) │麻將 　　　           │貳台　  │含IC板　　　　│
├──┼───────────┼────┼───────┤
│ (2) │動物奇觀 　　　       │貳台　　│含IC板　　　　│
├──┼───────────┼────┼───────┤
│ (3) │魔法球　              │壹台　　│含IC板　　　　│
├──┼───────────┼────┼───────┤
│ (4) │新象王 　　　　       │壹台　　│含IC板　　　　│
└──┴───────────┴────┴───────┘
